【裁判字號】    98,交聲,1190
【裁判日期】    981020
【裁判案由】    聲明異議
【裁判全文】
臺灣臺南地方法院交通事件裁定        98年度交聲字第1190號
移送機關    交通部公路總局嘉義區監理所臺南監理站
受處分人
即異議人    甲○○
上列受處分人因違反道路交通管理處罰條例案件，對於交通部公
路總局嘉義區監理所臺南監理站98年9月14日所為之裁決處分（
處分案號：嘉監南字第裁74-M00000000號），聲明異議，本院裁
定如下：
    主  文
異議駁回。
    理  由
一、原處分意旨略以：異議人即受處分人甲○○（下稱異議人）
    於民國98年3月14日13時26分許，駕駛車牌號碼FQP-998號重
    機車，行經臺南縣永康市○○路282巷口處，經臺南縣警察
    局交通警察隊以「駕照業經註銷（97年3月20至98年3月19
    日），仍駕駛重機車」為由，予以製單舉發。嗣原處分機關
    即交通部公路總局嘉義區監理所臺南監理站，以異議人違規
    事實明確，乃依道路交通管理處罰條例（下稱處罰條例）第
    21條第1項第4款之規定，裁處異議人罰鍰新臺幣（下同）9,
    600元等語。
二、聲明異議意旨略以：本人沒有固定工作，四處打零工，並未
    收到任何相關違規舉發通知，為此聲明異議，請求撤銷原處
    分。
三、按汽車駕駛人，駕駛執照業經註銷仍駕駛機器腳踏車者，處
    6,000元以上12,000元以下罰鍰，並當場禁止其駕駛，處罰
    條例第21條第1項第4款，定有明文。
四、經查：
  (一)異議人於98年3月14日13時26分許，駕駛車牌號碼FQP-998號
    重機車，行經臺南縣永康市○○路282巷口處，經臺南縣警
    察局交通警察隊以「駕照業經註銷，仍駕駛重機車」為由，
    予以製單舉發。嗣原處分機關，以異議人違規事實明確，乃
    依處罰條例第21條第1項第4款之規定，裁處異議人罰鍰9600
    元等情，有原處分機關嘉監南字第裁74-M00000000號裁決書
    、臺南縣警察局南縣警交字第M00000000號舉發違反道路交
    通管理事件通知單、異議人駕照基本資料（參本院卷第5頁
    ）等件為證，且為異議人所不否認，此部分事實當可認定。
  (二)按處理違反道路交通管理事件，有關文書送達之程式，依行
    政程序法之規定；送達，於應受送達人之住居所、事務所或
    營業所為之；於應送達處所不獲會晤應受送達人時，得將文
    書付與有辨別事理能力之同居人、受僱人或應送達處所之接
    收郵件人員。應受送達人或其同居人、受僱人、接收郵件人
    員無正當理由拒絕收領文書時，得將文書留置於應送達處所
    ，以為送達；又送達不能依前二條規定為之者，得將文書寄
    存送達地之地方自治或警察機關，並作送達通知書兩份，一
    份黏貼於應受送達人住居所、事務所、營業所或其就業處所
    門首，另一份交由郵政機關為送達者，得將文書寄存於送達
    地之郵政機關。寄存機關自收受寄存文書之日起，應保存3
    個月；違反道路交通管理事件統一裁罰基準及處理細則第5
    條、行政程序法第72條第1項前段、第73條第1項、第3項及
    第74條分別定有明文。經查：異議人之住所地為臺南縣仁德
    鄉○○村○○路95巷5號，有戶役政之全戶戶籍資料結果表
    在卷可佐（見本院卷第9頁），且異議人亦自承該址為其住
    所，有聲明異議狀之住址欄可憑，又本件舉發通知單，已依
    規定依異議人之住所地掛號郵寄無誤，因無人領受而依行政
    程序法第74條第2項規定為寄存送達，並於98年4月14日寄存
    於臺南縣太子郵局，此有舉發機關送達證書（見本院卷第15
    頁）在卷足稽。顯見舉發機關就舉發通知單之送達程序，尚
    無違法或不當之處，異議人主張未收到舉發通知書，送達程
    序不合法云云，洵不足採。
五、綜上所述，異議人於前述時、地之違規事實既可認定，原處
    分機關裁處異議人罰鍰9,600元，經核於法尚無違誤，異議
    人異議內容，並無理由，應予駁回。
六、據上論斷，應依道路交通案件處理辦法第19條，裁定如主文
中    華    民    國    98    年    10    月    20    日
                  交通法庭   法  官  廖建彥
以上正本證明與原本無異。
如不服本裁定應於送達後5日內向本院提出抗告狀（應附繕本）
。
                             書記官  吳揆滿
中    華    民    國    98    年    10    月    20     日


司法院資訊處製作；財團法人民間司法改革基金會備份。
